【裁判字號】    92,易,138
【裁判日期】    920620
【裁判案由】    違反保護令等
【裁判全文】
臺灣新竹地方法院刑事判決                          九十二年度易字第一三八號
    公  訴  人  臺灣新竹地方法院檢察署檢察官
    被      告  甲○○
右列被告因違反保護令等案件，經檢察官提起公訴（九十一年度偵字第七０七八號）
，本院判決如左：
    主  文
甲○○違反法院依家庭暴力防治法第十三條所為禁止對被害人實施精神上不法侵害行
為之裁定，處有期徒刑肆月，如易科罰金，以佰元折算壹日。
    事  實
一、甲○○因工作不穩定，時常藉酒澆愁，且因無錢花用，而於酒後向其母乙○○索
    討金錢，於不遂時，即以三字經辱罵被害人，對其實施精神上之不法侵害行為，
    經被害人提出聲請後，本院依家庭暴力防治法第十三條規定，於民國九十一年九
    月三十日，以九十一年度家護字第二七一號裁定核發有效期間十月之民事通常保
    護令，命甲○○不得對其母乙○○實施身體或精神上不法侵害之行為，且不得直
    接或間接對乙○○為騷擾行為，詎甲○○於九十一年十月七日收受前開保護令，
    且經新竹市警察局第二分局埔頂派出所依法執行告知程序後，竟仍不知節制，而
    於九十一年十二月十二日十時許，在新竹市○區○○○路五四巷十七號住處內，
    於飲酒後，即藉酒意在住處吵鬧，對其母乙○○為騷擾之行為，且因向其母乙○
    ○索討金錢買醉未遂，竟當場恐嚇縱火焚燒住屋，對其母乙○○為精神上不法侵
    害行為，致使乙○○因而心生畏怖，並致生危害於安全，經報警查獲。
二、案經新竹市警察局第二分局報請臺灣新竹地方法院檢察署檢察官偵查起訴。
    理  由
一、訊據被告甲○○固坦承前開犯行，僅辯稱並未真有縱火之意云云，惟被告既坦承
    當日確有為前開言詞，而縱火焚燒住屋之言詞，確足以令通常之人心生畏懼，被
    告縱無實際放火行為，然其前開出於真意之言詞，及參以其平日酒後騷擾其家人
    之情形，其所為顯足以令人懼其將有實際縱火之行為，其所為顯已達恐嚇危害安
    全甚明，故被告所辯並不足採，其犯行並經被害人乙○○指訴綦詳，此外復有本
    院九十一年度家護字第二七一號民事通常保護令影本、新竹市警察局第二分局受
    理家庭暴力案件調查紀錄表、保護令執行紀錄表影本及送達回證影本等在卷可稽
    ，被告自白部分亦核與事實相符，其犯罪事證明確，犯行堪予認定。
二、核被告甲○○所為，係犯家庭暴力防治法第五十條第一款、第二款之違反保護令
    罪及刑法第三百零五條之恐嚇危害安全罪。被告對其家庭成員即其母乙○○為騷
    擾及精神上不法侵害行為，因而違反家庭暴力防治法第五十條第一款、第二款規
    定，係同一違反保護令罪，又其所犯上開違反保護令罪、恐嚇危害安全罪二罪，
    係一行為觸犯數罪名之想像競合犯關係，依刑法第五十五規定，應從一重罪之違
    反保護令罪處斷。爰審酌被告犯罪動機係因工作不順、心情不佳，且因其工作態
    度不善，致未有適當工作機會，而藉酒澆愁，並因而辱罵其母，致使被害人生活
    因而不安寧，生命安全亦受威脅，被害人因而受害甚深，及被告犯罪後雖坦承犯
    行，惟數度於本院訊問、審理時仍不知節制，而有飲酒情形之態度等一切情狀，
    量處如主文所示之刑，並諭知易科罰金之折算標準，以示懲戒。
據上論斷，應依刑事訴訟法第二百九十九條第一項前段，家庭暴力防治法第五十條第
一、二款，刑法第十一條前段、第三百零五條、第四十一條第一項、第五十五條，罰
金罰鍰提高標準條例第二條，判決如主文。
本件經檢察官鍾曉亞到庭執行職務。
中      華      民      國      九十二      年      六    月    二十    日
                                臺灣新竹地方法院刑事第二庭
                                    法  官  王紋瑩
右正本證明與原本無異。
如不服本判決，應於判決送達後十日內向本院提出上訴狀( 應附繕本 )，上訴於
臺灣高等法院。
                                    書記官  馮玉玲
中      華      民      國      九十二      年      六    月    二十    日
附錄本件論罪引用法條
家庭暴力防治法第五十條第一項第一款、第二款
違反法院依第十三條、第十五條所為之下列裁定者，為本法所稱之違反保護令罪，處
三年以下有期徒刑、拘役或科或併科新台幣十萬元以下罰金︰
一  禁止實施家庭暴力行為。
二  禁止直接或間接騷擾、接觸、通話或其他連絡行為。
刑法第三百零五條
以加害生命、身體、自由、名譽、財產之事，恐嚇他人致生危害於安全者，處二年以
下有期徒刑、拘役或三百元以下罰金。


司法院資訊處製作；財團法人民間司法改革基金會備份。
